【裁判字號】    92,上易,3033
【裁判日期】    921230
【裁判案由】    竊盜
【裁判全文】
臺灣高等法院刑事判決                          九十二年度上易字第三０三三號
    上  訴  人
    即  被  告    乙○○
右上訴人即被告因竊盜案件，不服臺灣基隆地方法院九十二年度易字第二０六號，中
華民國九十二年八月二十九日第一審判決（起訴案號：臺灣基隆地方法院檢察署九十
二年度偵字第二七三０號），提起上訴，及由檢察官移送併案審理（臺灣基隆地方法
院檢察署九十二年度偵字第三二四九號），本院判決如左：
    主  文
原判決撤銷。
乙○○連續攜帶兇器竊盜，累犯，處有期徒刑貳年。
扣案之機車鑰匙及汽車鑰匙各壹支、機車鑰匙肆支，均沒收。
    事  實
一、乙○○前因違反毒品危害防制條例、違反山坡地保育利用條例及竊盜等罪，經臺
    灣基隆地方法院分別判處有期徒刑六月、三月及八月確定，嗣經臺灣基隆地方法
    院以九十年度聲字第九九一號裁定定其應執行為有期徒刑一年二月確定，於民國
    （下同）九十一年九月五日縮短刑期執畢出監，猶不知悔改，復基於意圖為自己
    不法所有之概括犯意，連續於如附表編號一至五所示之時、地，以如附表編號一
    至五所示之方式，竊取如附表編號一至五所示之物。得手後，或欲變賣，或供己
    代步或居住之用，並將所竊取如附表編號三所示之車牌，懸掛在如附表編號一所
    示之機車上（原車牌遭丟棄於基隆河），另將如附表編號二所示之車牌換裝在如
    附表編號三所示之機車上，以避免查緝。嗣於九十二年八月八日下午三時三十分
    許，由不知情之莊振顯騎乘上開已換裝如附表編號三所示之如附表編號一所示之
    機車附載乙○○，行經基隆市○○路四五五巷三十八號前，欲自如附表編號四所
    示之自用小客車內取物之際，為警當場逮捕，並由乙○○帶警至基隆市南榮公墓
    內起出如附表編號二所示之機車後，始查知上情，並扣得扳手二支（其中一支為
    六角扳手）、乙○○所有供行竊所用之機車鑰匙及汽車鑰匙各一支（起訴書及原
    審判決書均記載為扳手二支、機車鑰匙二支）。經原審法院法官於九十二年八月
    二十五日諭知以一萬元具保停止羈押後，仍承同前竊盜之概括犯意，先後於如附
    表編號六至八所示之時、地，竊取如附表編號六至八所示之物。嗣於九十二年九
    月二十七日上午六時許，乙○○與不知情之江高庭相偕前往基隆市○○路十號前
    欲取用所竊得之車號ＩＦ─一二八八號小客車時，為埋伏警員當場查獲，並扣得
    變造之駕駛執照一紙及乙○○所有供行竊所狸之機車鑰匙四支。
二、案經基隆市警察局第一分局報請臺灣基隆地方法院檢察署檢察官偵查起訴，及由
    臺灣基隆地方法院檢察署檢察官移送併案審理。
    理  由
一、被告乙○○經合法傳喚未到庭，惟據其於警詢中及偵查時，均已坦承竊取如附表
    編號一至四、六至八所示之機車、車牌、小客車，並於原審審理時坦認有竊取如
    附表編號一至四所示之機車、車牌、小客車等事實不諱，僅矢口否認有竊取如附
    表編號五所示之電纜線，辯稱：電纜線係其所拾獲云云。惟查，由卷附（九十二
    年度偵字第二七三０號偵查卷第四二頁、第四三頁）照片所攝，該電纜線之外觀
    清潔，金屬光澤鮮明，且捆放整齊，狀態良好，長度非短，顯非遭人棄置之物，
    另參酌被告於偵查中供稱基隆市七堵區○○○路附近亦有工程施工（同上偵查卷
    第五二頁反面），衡諸常情，該電纜線應係供該工程施工之用，被告復自承並未
    詢問是否係他人所有，即將電纜線取走等語，益徵被告對該電纜線係屬他人所有
    而非他人所棄置一節，有不確定故意，其竟逕將電纜線取走，置於前所竊取之車
    號Ｓ九─五四五六號小客車內，顯有不法所有之意圖甚明。被告所辯與常情不符
    ，委無足採。此外，復據被害人吳陳銀足等八人於警詢時指訴綦詳，並有贓物照
    片及贓物領據等在卷足稽，暨扳手二支（其中一支為六角扳手）、機車及汽車鑰
    匙各一支、機車鑰匙四支等扣案可資佐證。本件事證已臻明確，被告之犯行洵堪
    認定。
二、按扳手在客觀上足以對人之生命、身體、安全構成威脅，應屬於兇器之一種。核
    被告攜帶扳手竊取如附表編號三所示之車牌之所為，係犯刑法第三百二十一條第
    一項第三款之攜帶兇器竊盜罪，公訴人認係犯同法第三百二十條第一項之普通竊
    盜罪，尚有未洽，因其起訴之社會基本事實同一，爰予變更起訴法條。被告其餘
    如附表編號一、二、四至八所示之犯行，均係犯刑法第三百二十條第一項之竊盜
    罪。被告先後多次犯行，時間緊接，手法相同，所犯又係基本構成要件相同之罪
    ，顯係基於概括之犯意反覆而為，應依刑法第五十六條連續犯之規定，論以情節
    較重之攜帶兇器竊盜一罪，並加重其刑。被告所為如附表編號六至八所示之三次
    竊盜犯行，雖未據檢察官提起公訴，惟既與前揭起訴論罪科刑部分，有連續犯之
    裁判上一罪關係，為起訴效力所及，本院自得併予審酌。又被告前因違反毒品危
    害防制條例、違反山坡地保育利用條例及竊盜等罪，經臺灣基隆地方法院分別判
    處有期徒刑六月、三月及八月確定，嗣經臺灣基隆地方法院以九十年度聲字第九
    九一號裁定定其應執行為有期徒刑一年二月確定，於九十一年九月五日縮短刑期
    執畢出監之事實，有本院被告全國前案紀錄表附卷可按，其於受有期徒刑之執行
    完畢後，五年以內再犯有期徒刑以上之本罪，應依刑法第四十七條累犯之規定，
    遞予加重其刑。
三、原審對被告予以論罪、科刑，固非無見；惟查，原判決：（一）主文、事實及理
    由均論被告構成累犯，且係連續犯，有二加重原因，惟於理由欄未論述應遞予加
    重其刑；（二）附表編號四將車號Ｓ九─五四五六號，記載為Ｓ九─五六五四號
    ；（三）扣案之鑰匙二支係機車鑰匙及汽車鑰匙各一支，原判決記載為機車鑰匙
    二支；（四）未及審究被告所為如附表編號六至八所示之三次竊盜犯行，均有未
    合。被告具狀提起上訴意旨僅以與原判決就證物之認定尚有不同之看法，雖無足
    取，然原判決既有如上之可議，即屬無可維持，應由本院予以撤銷改判。爰審酌
    被告之品行、犯罪之動機、目的、手段、所生損害，及於警詢時已坦承大部分犯
    行之犯後態度等一切情狀，量處如主文第二項所示之刑。
四、扣案之機車鑰匙及汽車鑰匙各一支、機車鑰匙四支，經被告陳明均為其所有且係
    供犯罪所用之物，應依刑法第三十八條第一項第二款之規定，宣告沒收。另扣案
    之扳手二支（其中一支係六角扳手），經被告陳明係其自車號ＧＬＢ─三三九號
    機車之工具箱內所取出作案，既非屬被告所有，爰不予宣告沒收。
五、檢察官移送併案意旨另以：被告乙○○於竊取車號ＩＣ─八六六六號自用小客車
    後，將被害人吳建明置於車內之小客車駕駛執照換貼自己之相片予以變造，另犯
    刑法第二百十二條第一項之變造特種文書罪嫌，惟經遍查全部併案卷證資料，並
    無被告竊取小客車與變造特種文書二者間有方法結果牽連關係之證據，難認有裁
    判上一罪關係，此部分既未據起訴，本院無從併予審理，應退由檢察官另行偵辦
    。
六、被告乙○○經合法傳喚無正當理由不到庭，爰不待其陳述逕行判決。
據上論斷，應依刑事訴訟法第三百七十一條、第三百六十九條第一項前段、第三百六
十四條、第二百九十九條第一項前段、第三百條，刑法第五十六條、第三百二十一條
第一項第三款、第四十七條、第三十八條第一項第二款，判決如主文。
本案經檢察官吳國南到庭執行職務
中    華    民    國      九十二      年      十二      月      三十    日
                              臺灣高等法院刑事第六庭
                                  審判長法  官  陳  春  秋
                                        法  官  洪  英  花
                                        法  官  王  麗  莉
右正本證明與原本無異。
不得上訴。
                                        書記官  蘇  秋  
中      華      民      國    九十二    年     十二     月    三十一    日
附錄：本案論罪科刑法條全文
刑法第三百二十條第一項：
意圖為自己或第三人不法之所有，而竊取他人之動產者，為竊盜罪，處五年以下有期
徒刑、拘役或五百元以下罰金。
意圖為自己或第三人不法之利益，而竊佔他人之不動產者，依前項之規定處斷。
前二項之未遂犯罰之。
刑法第三百二十一條第一項第三款：
犯竊盜罪而有左列情形之一者，處六月以上五年以下有期徒刑：
三、攜帶兇器而犯之者。
附表：
┌──┬─────┬──────┬───────┬──────┬────┐
│編號│時      間│地        點│   犯罪方法   │  竊得財物  │  備註  │
├──┼─────┼──────┼───────┼──────┼────┤
│ 一 │九十二年七│基隆市暖暖區│以自備之機車鑰│車號ＧＬＢ─│車牌丟棄│
│    │月二十九日│水源路九之三│匙插入被害人吳│三三九號重型│在基隆河│
│    │凌晨零時許│號前        │陳銀足所有之機│機車一輛    │內      │
│    │          │            │車，啟動而竊取│            │        │
├──┼─────┼──────┼───────┼──────┼────┤
│ 二 │九十二年八│基隆市○○街│以自備之機車鑰│車號ＨＵＢ─│車牌嗣經│
│    │月三日晚間│三０三巷口  │匙插入被害人林│七一二號重型│拆卸後懸│
│    │九時許    │            │宏志所有之機車│機車一輛    │掛編號三│
│    │          │            │，啟動而竊取  │            │之機車上│
├──┼─────┼──────┼───────┼──────┼────┤
│ 三 │九十二年八│基隆市○○路│以ＧＬＢ─三三│ＰＯＪ─三一│將該車牌│
│    │月四日晚間│三七０號前  │九號機車工具箱│九號重型機車│懸掛在編│
│    │九時許    │            │之扳手拆卸被害│車牌一面    │號一之機│
│    │          │            │人張淞智所有之│            │車上    │
│    │          │            │ＰＯＪ─三一九│            │        │
│    │          │            │號車牌而竊取  │            │        │
├──┼─────┼──────┼───────┼──────┼────┤
│ 四 │九十二年八│基隆市安和二│以自備之機車鑰│車號Ｓ九─五│        │
│    │月五日凌晨│街十四之一號│匙開啟被害人梁│四五六號自用│        │
│    │零時許    │前          │忠正持有使用之│小客車一輛  │        │
│    │          │            │自小客車車門並│            │        │
│    │          │            │發動後竊取之  │            │        │
├──┼─────┼──────┼───────┼──────┼────┤
│ 五 │九十二年八│基隆市七堵區│徒手竊取被害人│電纜線一捆（│        │
│    │月七日下午│大華二路附近│甲○○所有置於│長度約十八公│        │
│    │四時許    │            │路旁之電纜線一│尺）        │        │
│    │          │            │捆            │            │        │
├──┼─────┼──────┼───────┼──────┼────┤
│ 六 │九十二年八│臺北縣瑞芳鎮│趁被害人吳建明│車號ＩＣ─八│藏放於基│
│    │月二十九日│汽車路自來水│之小客車鑰匙未│六六六號自用│隆市東明│
│    │八時三十分│公司車庫內  │取下，遂啟動後│小客車一輛  │路      │
│    │許        │            │竊取入己      │            │        │
├──┼─────┼──────┼───────┼──────┼────┤
│ 七 │九十二年九│基隆市○○街│以自備之鑰匙竊│ＩＦ─一二八│        │
│    │月二十三日│二八巷三號前│取被害人陳國川│八號自用小客│        │
│    │下午五時許│            │所有之自用小客│車一輛      │        │
│    │          │            │車            │            │        │
├──┼─────┼──────┼───────┼──────┼────┤
│ 八 │九十二年九│臺北縣汐止市│以自備之鑰匙竊│ＣＲ─０七三│藏放於基│
│    │月二十五日│汐萬路五指山│取被害人李永彬│七號自用小客│隆市東光│
│    │晚間九時五│公園旁      │所有之自用小客│車一輛      │路      │
│    │十分許    │            │車            │            │        │
└──┴─────┴──────┴───────┼──────┴────┘


司法院資訊處製作；財團法人民間司法改革基金會備份。
